【裁判字號】    90,易,648
【裁判日期】    900823
【裁判案由】    竊盜
【裁判全文】
臺灣屏東地方法院刑事判決                            九十年度易字第六四八號
    公  訴  人  臺灣屏東地方法院檢察署檢察官
    被      告  丙○○
右列被告因竊盜案件，經檢察官提起公訴（民國九十年度偵字第二五五九號），本院
判決如左：
    主  文
丙○○竊盜，處有期徒刑參月，如易科罰金，以參佰元折算壹日。緩刑貳年。
    事  實
一、丙○○患有精神分裂症，為精神耗弱之人，於民國九十年四月十九日凌晨三時許
    ，在屏東市○○路電信局前，見廖世偉所有車牌號碼ＯＶＰ—六五七號機車（價
    值新台幣二萬六千元）鑰匙未拔下，竟基於為自己不法所有之意圖，發動引擎，
    將該機車竊走，嗣於同年月二十日上午十一時三十分許，騎乘該機車行經屏東市
    ○○路八十四號前，為警當場查獲。
二、案經屏東縣警察局屏東分局移送臺灣屏東地方法院檢察署檢察官偵查起訴。
    理  由
一、訊據被告丙○○矢口否認有何竊盜犯行，辯稱：是甲○○於九十年四月二十日早
    上載伊至電信局前，要伊看顧該部機車，並交付鑰匙，隨即離去，在該處不久警
    察就來了等語。惟查，被告於九十年四月十九日凌晨三時許，至屏東市○○路電
    信局前，先以留在該部機車上之鑰匙將機車後輪大鎖打開，隨後騎乘該車離去之
    事實，迭據證人甲○○、乙○○於警、偵訊及本院審理中結證明確（見九十年四
    月二十日警訊筆錄、九十年五月十七日偵查筆錄及本院九十年六月十八日訊問筆
    錄），所證互核相符，應堪採信。此外，復有贓物認領保管收據一紙在卷可徵，
    被告上開所辯，顯係卸責之詞，不足採信，本件事證明確，其犯行堪以認定。
二、核被告丙○○所為，係犯刑法第三百二十條第一項之竊盜罪。又被告丙○○長期
    患有精神分裂症，有中華民國身心殘障手冊影本、全民健康保險重大傷病證明申
    請書、勞工保險醫療給付住院診療出院通知書影本、屏安醫院診斷證明書各一紙
    在卷可徵，足認被告行為當時應已陷於精神耗弱之狀況，爰依刑法第十九條第二
    項規定，減輕其刑。爰審酌被告素行、智識、犯罪動機、目的、所生危害及犯後
    態度等一切情狀，量處如主文所示之刑，並諭知易科罰金之折算標準。又查被告
    前未曾受有期徒刑以上刑之宣告，此有臺灣屏東地方法院檢察署刑案資料查註紀
    錄表、臺灣高等法院被告全國前案紀錄表各一紙在卷可參，經此次科刑後，當知
    所警惕，而無再犯之虞，且其目前於屏安醫院治療中，因此，本院認其所受之宣
    告刑，以暫不執行為適當，併予宣告緩刑二年，以勵自新。
據上論斷，應依刑事訴訟法第二百九十九條第一項前段，刑法第三百二十條第一項、
第十九條第二項、第七十四條第一款，罰金罰鍰提高標準條例第一條前段、第二條，
判決如主文。
本案經檢察官許英輝到庭執行職務。
中      華      民      國九百    年      八      月    二十三    日
                                      臺灣屏東地方法院刑事第三庭
                                          審判長法  官  潘正屏
                                                法  官  余德正
                                                法  官  陳姵君
右正本證明與原本無異。
對於本判決如有不服應於收受送達後十日內向本院提出上訴書狀上訴於台灣高等法院
高雄分院並按他造當事人之人數附具繕本。
                                              書記官   蔡德章
中      華      民      國    九十      年      八      月    二十三    日
得上訴
附錄本判決論罪之法條：
刑法第三百二十條第一項
意圖為自己不法之所有或第三人不法之所有，而竊取他人之動產者，為竊盜罪，
處五年以下有期徒刑、拘役或五百元以下罰金。


司法院資訊處製作；財團法人民間司法改革基金會備份。
